臺灣雲林地方法院刑事判決
110年度交簡上字第9號
上  訴  人  臺灣雲林地方檢察署檢察官
被      告  江易霖



上列上訴人因被告涉犯過失傷害案件，不服本院北港簡易庭中華
民國110年1月28日110 年度港交簡字第5號第一審刑事簡易判決
（聲請簡易判決處刑書案號：臺灣雲林地方檢察署109年度偵字
第5567號），提起上訴，本院管轄之第二審合議庭判決如下：
    主      文
上訴駁回。
江易霖緩刑貳年。
    事實及理由
一、本案經本院審理結果，認第一審刑事簡易判決認事用法及量
    刑均無不當，應予維持，除證據部分補充「被告江易霖於本
    院第二審之自白」（交簡上卷第49頁、第110頁）外，餘均
    引用第一審刑事簡易判決書記載之犯罪事實、證據及理由（
    如附件）。　　
二、上訴意旨略以：被告迄今並未賠償告訴人黃健，原判決量刑
    過輕，請將原判決撤銷，更為適當合法之判決等語。　　
三、告訴人雖於原審判決後之民國110年5月4日具狀撤回本件告
    訴，然按告訴乃論之罪，告訴人於第一審辯論終結前，得撤
    回其告訴，刑事訴訟法第238 條第1 項有所明定。本案告訴
    人於第一審辯論終結後始具狀撤回告訴，與上開規定不合，
    不生撤回之效力，本院自仍應為實體上之裁判，先予敘明。
四、關於刑之量定，係實體法上賦予法院得為自由裁量之事項，
    倘其未有逾越法律所規定之範圍，或濫用其權限，即不得任
    意指摘為違法。又刑罰之量定，固屬法院自由裁量之職權行
    使，但仍應審酌刑法第57條所列各款事由及一切情狀，為酌
    量輕重之標準，並非漫無限制。在同一犯罪事實與情節，如
    別無其他加重或減輕之原因，下級審法院量定之刑，亦無過
    重或失輕之不當情形，則上級審法院對下級審法院之職權行
    使，原則上應予尊重。本件原審以被告為考領有合法駕駛執
    照之人，本應注意遵守交通規則，以維其他參與道路交通者
    之安全，卻疏未注意，導致本件車禍事故之發生，告訴人並
    受有非輕之傷勢，被告過失程度不低，且被告迄未與告訴人
    成立和解，亦未有積極賠償告訴人損害之舉動，被告所為自
    應受有相當之刑事非難。惟念及被告事後坦承犯行，兼衡被
    告大學畢業之智識程度，以司機為業，小康之家庭經濟狀況
    （警詢受詢問人欄），並酌其於本件車禍事故之過失情節、
    所生損害等一切情狀等節，於法定刑度內量處被告有期徒刑
    3月，並諭知易科罰金之折算標準，經核原審認事用法並無
    不當，應予維持。至於公訴人雖以前揭上訴理由，指摘原審
    量刑過輕，惟原審已審酌被告過失程度、犯後態度、本案情
    節等刑法第57條規定之一切情狀，另被告業於本院準備程序
    前與告訴人成立調解，而告訴人亦具狀撤回告訴，此情業經
    被告供述明確，且有刑事撤回告訴狀1紙（交簡上卷第57頁
    ）、雲林縣口湖鄉調解委員會調解筆錄1紙（交簡上卷第59
    頁）在卷足憑，可見被告確有悔悟之心，且已賠償告訴人所
    受損害，是檢察官上開上訴理由已不復存在，不足以動搖原
    審判決認定事實及量刑之依據，故原審判決所為之量刑尚屬
    妥適，應予維持。　
五、被告前未曾因故意犯罪受有期徒刑以上刑之宣告，有臺灣高
    等法院被告前案紀錄表1 份附卷可稽。而被告於犯後坦承犯
    行，並於原審判決後與告訴人成立調解，有雲林縣口湖鄉調
    解委員會調解筆錄1紙（交簡上卷第59頁）在卷可稽，另被
    告於本案審理時陳稱：我均已賠償完畢，手機內有我匯款新
    臺幣(下同)10萬元的紀錄。至於116 萬元尾款之部分，是保
    險公司付的等語（交簡上卷第116頁），並提出匯款單翻拍
    照片1張（交簡上卷第121頁）供參。又告訴人於110年5月4
    日具狀撤回告訴，此有刑事撤回告訴狀1紙（交簡上卷第57
    頁）在卷為證，足見被告具有悔意，經此刑之宣告後，應知
    警惕而無再犯之虞，是本院認上開所宣告之刑以暫不執行其
    刑為當，爰併依刑法第74條第1 項第1 款之規定，諭知緩刑
    2 年，以啟自新。
據上論斷，應依刑事訴訟法第455 條之1 第1 項、第3 項、第37
3 條、第368 條，刑法第74條第1 項第1 款，判決如主文。
本案經檢察官王宥棠聲請簡易判決處刑，檢察官李承桓到庭執行
職務。
中　　華　　民　　國　　110 　年　　8 　　月　　4 　　日
                  刑事第八庭  審判長法  官   黃偉銘
　
                                    法  官   陳育良
　
                                    法  官   蕭孝如
以上正本證明與原本無異。
本件判決不得上訴。
                                    書記官   沈佩霖
中　　華　　民　　國　　110 　年　　8 　　月　　4 　　日